【裁判字號】    90,上易,1732
【裁判日期】    901217
【裁判案由】    傷害
【裁判全文】
臺灣高等法院臺南分院刑事判決          九十年度上易字第一七三二號  Ａ
      上  訴  人
      即  被  告  乙  ○  ○
右上訴人因傷害案件，不服臺灣臺南地方法院九十年度易字第一五○八號中華民國九
十年九月十八日第一審判決（起訴案號：臺灣臺南地方法院檢察署九十年度偵字第四
七六五號），提起上訴，本院判決如左：
      主      文
上訴駁回。
      事      實
一、乙○○與甲○○係夫妻，二人間具有家庭暴力防治法第三條第一款之家庭成員關
    係，於民國九十年三月二十日晚上八時許，在台南縣歸仁鄉○○村○○路四一五
    號乙○○其住宅內，因細故與其妻甲○○發生爭執，竟基於傷害他人身體之犯意
    ，毆打其妻成右前臂後側四×三公分擦傷瘀血，右手食指前側二×二公分瘀血，
    右手無名指０‧三×０‧三公分擦傷，右手拇指二×三公分瘀血，左手無名指０
    ‧五×０‧五分公擦傷。
二、案經甲○○訴由台南縣警察局歸仁分局報請台灣台南地方法院檢察署檢察官偵查
    起訴。
      理      由
一、訊據上訴人即被告乙○○否認有右揭傷害之犯行，並辯稱：當時伊並未打告訴人
    ，且告訴人同一事件聲請核發通常保護令事件，亦經原審法院民事庭裁定駁回等
    語云云。惟查：右揭事實，業據告訴人甲○○於警訊及偵審中到場指訴綦詳，並
    有驗傷診斷書一紙附卷可憑，至告訴人同一事件聲請核發通常保護令事件，原審
    法院民事庭裁定駁回無非以：「告訴人指訴被告以拳頭打其背部，何以並無背部
    受傷之證明」等情為論據，惟據告訴人於本院證稱：被告打我右手肘及背部，也
    用腳踢我，我的右腳大姆指有受傷，這部分我沒有驗傷，本來我沒有想到要用驗
    傷單，所以沒有請醫生詳細驗傷，至於背部因我是穿制服上班不方便驗等語，參
    酌告訴人於本院審理中仍希望圓滿夫妻感情，並無離異之意思觀之，告訴人上揭
    證詞乃合乎常情，堪予採信，從而要難因其無背部受傷之診斷，遽認所指訴不實
    。再參諸二人現仍為夫妻關係，且生有一子，若無其事，甲○○衡情並無設詞誣
    指自己先生之必要。被告辯稱未出手打告訴人等語，為事後卸責之詞，不足採信
    ，事證明確，被告犯行堪以認定。
二、核被告乙○○故意毆打其妻即被害人之行為，所為係犯刑法第二百七十七條第一
    項之傷害罪，亦屬家庭暴力防治法第二條第二項之家庭暴力行為。原審判決因認
    被告犯行事證明確，適用刑法第二百七十七條第一項、第四十一條第一項前段、
    罰金罰鍰提高標準條例第一條前段、第二條之規定，並審酌被告因細故在家中與
    妻子發生爭執情形下，出手打人，惟造成告訴人傷害並非嚴重，事後並未與告訴
    人和解賠償等一切情狀，量處拘役參拾日，並諭知易科罰金折算標準，以資懲儆
    。認事用法並無不當、量刑亦甚妥適，被告空言否認犯行，指摘原判決不當提起
    上訴，核無理由，應予駁回。
據上論結，應依刑事訴訟法第三百六十八條，判決如主文。
本案經檢察官王碧霞到庭執行職務。
中    華    民    國      九十      年      十二      月      十七      日
                                  臺灣高等法院臺南分院刑事第四庭
                                      審判長法官  陳    義    仲
                                            法官  徐    財    福
                                            法官  宋    明    蒼
右正本證明與原本無異。
不得上訴。
                                      法院書記官  余    素    美
中    華    民    國      九十      年      十二      月      十九      日
附錄本案論罪科刑法條全文：
刑法第二百七十七條第一項：
傷害人之身體或健康者，處三年以下有期徒刑、拘役或一千元以下罰金。


司法院資訊處製作；財團法人民間司法改革基金會備份。
